臺灣桃園地方法院刑事判決　　　　　　　 94年度易字第293號
公　訴　人　臺灣桃園地方法院檢察署檢察官
被　　　告　丁○○　男　30歲.
上列被告因竊盜案件，經檢察官提起公訴（九十四年度偵字第三
九四七號），及移送併案審理（九十四年度偵字第六七四二號）
，被告於本院準備程序進行中，就被訴及併案之事實為有罪之陳
述，經本院告知簡式審判程序意旨，並聽取公訴人及被告之意見
後，本院合議庭裁定依簡式審判程序審理，判決如下：
    主  文
丁○○共同連續攜帶兇器竊盜，處有期徒刑捌月，扣案之鑰匙貳
支、Ｌ型及Ｔ型起子各壹支、手套壹雙、塑膠吸管壹條、塑膠油
桶壹個均沒收。
    事  實
一、丁○○基於意圖為自己不法所有之概括犯意，連續於(1)九十
    四年二月十三日下午二時許，夥同具有犯意聯絡之乙○○（
    由本院另行審結），攜帶乙○○所有客觀上足以對人之生命
    、身體、安全構成威脅，具有危險性之兇器螺絲起子一支，
    在新竹縣湖口鄉福興里六鄰附近，由乙○○下手行竊，而丁○○在旁把風，竊取丙○○所有號碼為ＪＦ－二三五五號自
    用小貨車車牌兩面，得手後隨即逃逸；(2)九十四年二月十五
    日上午十一時許，復夥同具有犯意聯絡之乙○○，攜帶乙○○所有之鑰匙二支及客觀上足以對人之生命、身體、安全構
    成威脅，具有危險性之兇器Ｌ型及Ｔ型起子各一支，在桃園
    縣平鎮市○○路底，共同竊取戊○○所有車號Ｗ六－二四五
    八號自用小貨車一輛，得手後，乙○○並將前述所竊得ＪＦ
    －二三五五號車牌懸掛在該自用小貨車使用，嗣丁○○、乙○○於翌日（即九十四年二月十六日）晚間七時三十五分許
    ，共乘上開自用小貨車行經桃園縣平鎮市○○路雙連一段四
    五號前，為警當場查獲，並扣得乙○○所有供本次竊盜犯罪
    所用之鑰匙二支及Ｌ型及Ｔ型起子各一支；(3)九十四年三月
    二十五日上午八時五十分許，在桃園縣新屋鄉大坡村八鄰五
    三號附近，持其所有之手套一雙、塑膠吸管一條、塑膠油桶
    一個，竊取甲○○所有車號二四三二－ＦＴ號自用小貨車油
    箱內之汽油十六公升，得手後，旋為車主甲○○發覺報警當
    場查獲，並扣得其所有供本次竊盜犯罪所用之手套一雙、塑
　　膠吸管一條、塑膠油桶一個。
二、案經桃園縣警察局平鎮分局、楊梅分局報請臺灣桃園地方法
    院檢察署檢察官偵查起訴及移送併案審理。
    理  由
一、本案被告丁○○所犯之加重竊盜罪及普通竊盜罪，非為死刑
    、無期徒刑、最輕本刑三年以上有期徒刑之罪或高等法院管
    轄第一審案件之罪，而被告於本院準備程序進行中，就被訴
    及併案事實為有罪之陳述，經本院告知簡式審判程序意旨，
    並聽取公訴人、被告之意見後，本院合議庭依刑事訴訟法第
    二百七十三條之一第一項之規定，裁定依簡式審判程序審理
    ，合先敘明。
二、上揭犯罪事實，業據被告丁○○於本院審理時坦承不諱（見
    本院卷第一三三頁），並有下列補強證據足資佐證，分述如
    下：
（一）上揭(1)之犯罪事實，核與同案被告乙○○供述之情節大致
      相符（見九十四年度偵字第三九四七號卷第二七頁），並
      與被害人丙○○陳述之情節吻合（見前卷第五五、五六頁
      ），且有贓物認領保管單及車籍資料各一份可資佐證（見
      前卷第五七、五八頁）。
（二）前述(2)之犯罪事實，核與同案被告乙○○供述之情節相符
      （見前卷第二七頁），並與被害人戊○○陳述之情節吻合
      （見前卷第五○、五一頁），且有贓物認領保管單及車籍
      資料各一份在卷可佐（見前卷第五二、五三頁），並有鑰
      匙二支及Ｌ型及Ｔ型起子各一支扣案可稽。
（三）上述(3)之犯罪事實，核與被害人甲○○陳述之情節相符（
　　　見九十四年度偵字第六七四二號卷第一一、一二頁），且
　　　有查獲員警郭永男所製作報告一份在卷可稽（見前卷第一
  　　五頁），並有手套一雙、塑膠吸管一條、塑膠油桶一個扣
　    案可佐。
（四）綜上足認被告前開自白與事實相符，堪以採信。本件事證
      明確，被告所為前揭犯行，洵堪認定。
三、按所謂兇器，其種類並無限制，凡客觀上足以對人之生命、
    身體、安全構成威脅，具有危險性之兇器均屬之，且祇須行
    竊時攜帶此種具有危險性之兇器為已足，並不以攜帶之初有
    行兇之意圖為必要，最高法院七十九年度台上字第五二五三
    號判例意旨參照。查被告與乙○○於前述(1)(2)行竊時所攜帶
    之螺絲起子、Ｌ型及Ｔ型起子等物，均為質地堅硬之金屬製
    品，此有卷附照片二幀為證（見九十四年度偵字第三九四七
    號卷第七一頁），客觀上足以危害他人生命、身體之安全，
    自屬兇器無疑。核被告於前述(1)(2)及(3)部分所為，係犯刑法
    第三百二十一條第一項第三款攜帶兇器加重竊盜罪及同法第
    三百二十條第一項之普通竊盜罪。又被告丁○○就前述(1)(2)
    之犯行，與同案被告乙○○具有犯意聯絡及行為分擔，應論
    以共同正犯。再被告丁○○前後三次之加重竊盜及普通竊盜
    犯行，時間緊接，觸犯基本構成要件相同之罪名，顯係基於
    概括犯意為之，為連續犯，應依刑法第五十六條之規定論以
    情節較重之攜帶兇器加重竊盜一罪，並加重其刑。又檢察官
    雖僅就被告所為前述(1)(2)竊盜犯行起訴，然被告所為如上述
    (3)之竊盜犯行，與前述(1)(2)之部分既具有連續犯之裁判上一
    罪關係，應為起訴效力所及，本院自應併予審理。爰審酌被
    告所犯竊盜案件之犯罪情節、所竊得之財物、被害人受損之
    程度，原不宜寬縱，惟念被告犯後坦承犯行，尚知悔悟等一
    切情狀，從輕量處如主文所示之刑，以啟自新。扣案之鑰匙
    二支、Ｌ型及Ｔ型起子各一支與手套一雙、塑膠吸管一條、
　　塑膠油桶一個，分為共犯乙○○及被告所有，業據被告供述
  　在卷（見本院卷第一三五頁），且分係供前述(2)(3)竊盜犯罪
    所用之物，爰依刑法第三十八條第一項第二款宣告沒收。至
    被告與乙○○於前述(1)行竊時所攜帶之螺絲起子一支，既未
    扣案，且經乙○○供稱已隨手丟棄等語在卷（見九十四年度
    偵字第三九四七號卷第二八頁），是該支螺絲起子並無證據
    足認尚屬存在，為免將來執行之困擾，爰不另諭知沒收，併
    此敘明。
四、同案被告乙○○俟到案後另行審結，併此敘明。
據上論斷，應依刑事訴訟法第二百七十三條之一第一項、第二百
九十九條第一項前段，刑法第二十八條、第五十六條、第三百二
十一條第一項第三款、第三十八條第一項第二款，判決如主文。
本案經檢察官簡志祥到庭執行職務。
中　　華　　民　　國　　94　　年　　7　　月　　4  　　日
                  刑事第八庭    法　官　吳為平
以上正本證明與原本無異。
如不服本判決，應於送達後十日內，向本院提出上訴狀。
                                書記官  賴朱梅
中　　華　　民　　國　　94　　年　　7 　　月　　5 　　日
附錄論罪科刑法條：
中華民國刑法第三百二十一條
犯竊盜罪而有左列情形之一者，處六月以上、五年以下有期徒刑：
一  於夜間侵入住宅或有人居住之建築物、船艦或隱匿其內而犯之者。
二  毀越門扇、牆垣或其他安全設備而犯之者。
三  攜帶兇器而犯之者。
四  結夥三人以上而犯之者。
五  乘火災、水災或其他災害之際而犯之者。
六  在車站或埠頭而犯之者。
前項之未遂犯罰之。
